ru: Комплект тамтама: Колотушка; Сумка для переноски; Маллет; Крепёжные элементы; Нет; Уплотнённый чехол; Стойка; Подвесной шнур/ремень; Другое
it: Articoli del tam-tam inclusi: Battente; Borsa per il trasporto; Mazzuolo; Hardware di montaggio; Nessuno; Copertura imbottita; Supporto; Cavo/cinghia di sospensione; Altro
fi: Mukana toimitetut tam-tam-tuotteet: Nuija; Kantokassi; Malletti; Kiinnitystarvikkeet; Ei mitään; Pehmustettu suojus; Teline; Ripustusnyöri/-hihna; Muu
tr: Dahil olan tam-tam ürünleri: Tokmak; Taşıma çantası; Tokaç; Montaj donanımı; Yok; Dolgulu kılıf; Stant; Asma kordonu/askısı; Diğer
da: Medfølgende dele til tam-tam: Kølle; Bæretaske; Kølle; Monteringsudstyr; Ingen; Polstret overtræk; Stativ; Ophængssnor/-rem; Andet
lt-LT: Įtraukti tam-tamo komponentas: Muštukas; Nešiojimo krepšys; Plaktukas; Tvirtinimo įranga; Nėra; Paminkštintas uždangalas; Stovas; Pakabinimo virvelė / dirželis; Kita
sk-SK: Obsah balenia gongu: Bicia palička; Taška na prenášanie; Palička s hlavičkou; Montážny hardvér; Žiadne; Polstrovaný obal; Stojan; Závesná šnúra/popruh; Iné
nl: Tam-tam meegeleverde items: Klopper; Draagtas; Mallet; Bevestigingsmateriaal; Geen; Gevoerde hoes; Standaard; Ophangkoord/-band; Overig
ko: 탐탐 포함 품목: 비터; 캐링 백; 말렛; 장착 하드웨어; 없음; 패딩 커버; 스탠드; 서스펜션 코드/스트랩; 기타
th: สิ่งของที่รวมอยู่ในชุดฆ้อง: ไม้ตี; กระเป๋าพกพา; ไม้ตีหัวหุ้ม; ฮาร์ดแวร์สำหรับติดตั้ง; ไม่มี; ฝาครอบบุนุ่ม; ขาตั้ง; เชือก/สายแขวน; อื่นๆ
es: Artículos incluidos con el tam-tam: Maza; Bolsa de transporte; Mazo; Herrajes de montaje; Ninguno; Funda acolchada; Soporte; Cuerda/correa de suspensión; Otros
pt-PT: Itens incluídos com o tam-tam: Batedor; Saco de transporte; Maço; Equipamento de montagem; Nenhum; Capa almofadada; Suporte; Corda/alça de suspensão; Outro
cs: Součásti balení tamtamu: Úderník; Přepravní taška; Palička; Montážní hardware; Žádné; Polstrovaný obal; Stojan; Závěsné lanko/popruh; Jiné
zh-TW: 包含平鑼品項: 敲擊槌; 攜行袋; 擊槌; 安裝硬體; 無; 加厚保護套; 支架; 懸吊繩/帶; 其他
pl: Elementy dołączone do tam-tamu: Bijak; Torba do przenoszenia; Pałka; Osprzęt montażowy; Brak; Wyściełany pokrowiec; Stojak; Sznur / pasek do zawieszania; Inne
fr: Éléments inclus avec le tam-tam: Batte; Sac de transport; Maillet; Matériel de montage; Aucun; Housse rembourrée; Support; Cordon/sangle de suspension; Autre
de: Enthaltene Bestandteile des Tam-Tams: Schlägel; Tragetasche; Schlägel; Montagematerial; Keine; Gepolsterte Hülle; Ständer; Aufhängeseil/-gurt; Sonstige
el: Περιλαμβάνεται κομμάτι Tam-tam: Κόπανος; Τσάντα μεταφοράς; Ματσόλα; Υλικός εξοπλισμός στερέωσης; Κανένα; Κάλυμμα με επένδυση; Βάση; Κορδόνι/λουρί ανάρτησης; Άλλο
en: Tam-tam items included: Beater; Carrying bag; Mallet; Mounting hardware; None; Padded cover; Stand; Suspension cord/strap; Other
sv: Tam-tam – medföljande tillbehör: Klubba; Bärväska; Slagklubba; Monteringsutrustning; Inga; Vadderat överdrag; Stativ; Upphängningssnöre/-rem; Annat
pt-BR: Tam-tam itens incluídos: Batedor; Bolsa de transporte; Baqueta; Equipamentos de montagem; Nenhum; Capa acolchoada; Suporte; Corda/alça de suspensão; Outro
zh-CN: 铜锣随附物品: 鼓槌; 便携袋; 槌; 安装五金件; 无; 软垫罩; 支架; 悬挂绳/带; 其他
ro-RO: Articole incluse cu tam-tamul: Bătător; Geantă de transport; Ciocănel; Hardware de montare; Niciunul; Husă căptușită; Stativ; Coardă/Curea de suspendare; Altele
hu: Tamtam tartozékai: Ütő; Hordtáska; Verő; Rögzítő hardver; Nincs; Párnázott huzat; Állvány; Felfüggesztő zsinór / heveder; Egyéb
nb: Tam-tam-varer inkludert: Klubbe; Bæreveske; Kølle; Monteringsutstyr; Ingen; Polstret trekk; Stativ; Opphengssnor/-stropp; Annet
bg-BG: Включени елементи към там-тама: Чукче; Чанта за носене; Палка; Монтажен хардуер; Няма; Подплатен калъф; Стойка; Връв/ремък за окачване; Друго
sl-SI: Priloženi predmeti k tam-tamu: Tolkač; Nosilna torba; Betič; Okovje za namestitev; Brez; Oblazinjena prevleka; Stojalo; Vrv/trak za obešanje; Drugo
vi: Các mặt hàng đi kèm với trống tam-tam: Dùi đánh; Túi đựng; Dùi cui; Vật dụng lắp ráp; Không có; Bao độn; Chân đế; Dây/băng treo; Khác
ja: タムタム付属品: ビーター; キャリーバッグ; マレット; 取り付け金具; なし; パッド入りカバー; スタンド; 吊り下げコード/ストラップ; その他
hr-HR: Uključena je uplata Tam-tam: Bat; Torba za nošenje; Palica; Oprema za montažu; Ništa; Podstavljena navlaka; Stalak; Uže/remen za ovjes; Ostalo